【裁判字號】    99,簡抗,7
【裁判日期】    991025
【裁判案由】    重利
【裁判全文】
臺灣高雄地方法院刑事裁定               99年度簡抗字第7號
抗  告  人  乙○○
            甲○○
上列被告因重利案件，不服本院高雄簡易庭中華民國99年8 月31
日99年度審簡字第5743號刑事裁定，提起抗告，本院管轄之第二
審合議庭裁定如下：
    主  文
原裁定撤銷。
    理  由
一、按對於簡易判決有不服者，得上訴於管轄之第二審地方法院
    合議庭，並準用刑事訴訟法第3 編第1 章及第2 章除第361
    條外之規定；上訴期間為10日，自送達判決後起算，刑事訴
    訟法第455 之1 條第1 項、第3 項、第349 條前段分別定有
    明文。次按所遞書狀未揭明提起上訴，若其內容係對於原判
    決有不服之表示，即應認為上訴，此有最高法院21年抗字第
    112號判例意旨足參。
二、本件抗告人乙○○、甲○○因重利案件，經本院高雄簡易庭
    於民國99年7 月12日以98年度審簡字第5743號簡易判決分別
    判處拘役55日、40日，該判決於99年7 月20日送達抗告人乙
    ○○之住所即臺中市北區○○○○街56號，由乙○○本人收
    受，於99年7 月20日送達於抗告人甲○○位於高雄市○○區
    ○○街57巷4 號之住所，由甲○○本人收受，另於99年7 月
    22日寄存送達於同案被告曾蘭智位於臺中縣豐原市○○路○
    段212 巷5 號4 樓之1 之住所，此有本院送達證書在卷可稽
    （見98年度審簡字第5743號卷第36、38、39頁），因乙○○
    、曾蘭智之住所地在臺中縣、市，應加計在途期間7 日，故
    乙○○上訴期間之末日應為99年8 月6 日；甲○○上訴期間
    之末日應為99年7 月30日；曾蘭智上訴期間之末日應為99年
    8 月18日。抗告人乙○○、甲○○及同案被告曾蘭智於99年
    7 月28日具狀請求傳訊，該刑事請求傳訊理由狀由本院於99
    年7 月30日收受，此有刑事請求傳訊理由狀第1 頁本院收狀
    戳記可憑（98年度審簡字第5743號卷第41頁），該書狀雖未
    揭明提起上訴，惟其內容所稱「泣跪懇求傳喚到庭陳述事情
    源由，以免誤判」、「請檢察官明察秋毫，還給我們一個公
    理、清白」、「期望檢察官能詳查整件事情，還給我們清白
    ，以免冤抑」、「第二次收到本案之判決，本人深感痛心」
    ，均足見係對原判決表示不服；該次所遞書狀亦指摘應係乙
    ○○及曾蘭智出資協助董桂如將房子買回並非借貸、被害人
    董桂如應不符合輕率急迫無經驗之要件、本件被告應為被害
    人等情，另附證物5 件，更可徵乙○○、甲○○、曾蘭智以
    該書狀提起上訴之意。至乙○○、甲○○、曾蘭智於99年8
    月18日雖另具「刑事上訴狀」，並請求撤銷原判決，判上訴
    人等無罪，應僅係上訴意旨之重申及上訴資料之補充，自難
    以此遽認乙○○、甲○○、曾蘭智逾期始行上訴。原裁定認
    乙○○、甲○○上訴期間之末日分別為99 年8月6 日、99年
    7 月30日，固非無見，惟抗告人乙○○、甲○○及同案被告
    曾蘭智既於99年7 月30日就原判決提起上訴，自難認已逾上
    訴期限。本件抗告意旨指摘原裁定不當，為有理由，自應由
    本院管轄之第二審合議庭將原裁定撤銷。至曾蘭智雖未就本
    院99年8 月31日99年度審簡字第5743號裁定抗告，惟其業於
    99年7 月30日提起上訴，已如前述，是曾蘭智部分亦尚未確
    定，附此敘明。
據上論斷，應依刑事訴訟法第455 之1 條第4 項、第413 條，裁
定如主文。
中    華    民    國    99    年    10    月    25    日
                  刑事第一庭  審判長  法  官   李東柏
                                      法  官   沈宗興
                                      法  官   蔡書瑜
以上正本證明與原本無異。
不得抗告。
中    華    民    國    99    年    10    月    25    日
                                      書記官   林玉珊

司法院資訊處製作；財團法人民間司法改革基金會備份。
